【裁判字號】    96,訴,4057
【裁判日期】    970219
【裁判案由】    槍砲彈藥刀械管制
【裁判全文】
臺灣板橋地方法院刑事判決              96年度訴字第4057號
公  訴  人  臺灣板橋地方法院檢察署檢察官
被      告  甲○○
選任辯護人  杜冠民律師
上列被告因違反槍砲彈藥刀械管制條例案件，經檢察官提起公訴
（96年度偵字第21668號），本院判決如下：
    主  文
甲○○未經許可，販賣可發射子彈具有殺傷力之改造手槍，處有
期徒刑伍年貳月，併科罰金新臺幣陸萬元，罰金如易服勞役，以
新臺幣壹仟元折算壹日。
扣案仿BERETTA 廠九二FS型半自動手槍之改造手槍壹枝（槍枝管
制編號：0000000000號）、直徑捌點玖±零點伍mm之
非制式子彈貳拾壹顆均沒收之。
    事  實
一、甲○○明知具有殺傷力之改造手槍及具有殺傷力之子彈均係
    槍砲彈藥刀械管制條例所公告列管之槍枝及彈藥，非經主管
    機關許可，不得販賣、持有。竟意圖營利，先於民國（下同
    ）96年8 月間（起訴書誤為96年3 、4 月間），以電腦設備
    連結網際網路後，在「露天拍賣」網站（網址：http：//w
    ww.ruten.com. tw/） 上，向真實姓名年籍不詳、自稱「葉
    先生」之成年男子以新臺幣（下同）60,000元之價格，販入
    具有殺傷力之仿BERETTA 廠92FS型半自動手槍製造之槍枝（
    槍枝管制編號00 00000000）1枝及金屬彈殼組合直徑8.9 ±
    0.5mm 金屬彈頭而成之改造子彈32顆後而持有之。嗣於96年
    8 月間，因缺錢為繳交房租，乃將上開購得之可發射子彈具
    有殺傷力之改造槍枝及子彈，在臺北縣中和市○○○路70號
    之「網路征服者網咖」內，利用電腦設備連結網際網路後，
    在上開露天拍賣網站上，使用帳號「f0982kk 」之名義，欲
    以80,000元之價格，刊登賣出上開仿BERETTA 廠92FS型改造
    手槍1 枝及子彈32顆之廣告訊息。嗣臺北縣政府警察局瑞芳
    分局貢寮分駐所員警周文彥於96年8 月24日晚11時45分許執
    行網路巡邏時，發現上開販售槍枝及子彈之訊息，遂佯稱為
    欲購買上開槍枝及子彈之「周先生」與之聯絡，雙方並相約
    在臺北縣中和市○○路○ 段399 巷之烘爐地露天停車場內交
    易，甲○○因不知上開交易地點之詳細地址，遂於96年9 月
    23日晚6 時許，撥打電話給不知情之友人李富盛（業經臺灣
    板橋地方法院檢察官不起訴處分）後，騎乘車牌號碼LF7-42
    9 號重型機車至李富盛住處樓下，委請李富盛載送其至上開
    烘爐地露天停車場，並將上開改造槍枝1 枝及裝有改造子彈
    2 顆之香菸盒放入其所有之路易威登（Louis Vuitton） 牌
    之側背包後放置在機車腳踏板處，另將其餘30顆改造子彈放
    置在機車前置物箱裡。嗣甲○○及李富盛於翌日（即96年9
    月24日）凌晨0 時許抵達烘爐地露天停車場後，甲○○即自
    行下車上前坐入由佯裝成購買者「周先生」之員警周文彥及
    員警林德昌所駕駛之自小客車內，待確認「周先生」之身分
    無誤後，旋以行動電話通知李富盛將機車騎過來交付前開內
    有改造槍枝1 枝及改造子彈2 顆之側背包，嗣甲○○由背包
    內將上開改造槍枝取出之際，周文彥及林德昌旋表明身分逮
    捕甲○○，並扣得仿BERETA廠92FS型半自動手槍製造之槍枝
    （槍枝管制編號0000000000）、金屬彈殼組合直徑8.9 ±0.
    5 mm金屬彈頭而成之改造子彈2 顆；另埋伏員警林游程、張
    博鈞亦上前逮捕欲離開現場之李富盛，且於機車前置物箱裡
    扣得相同之改造子彈30顆（改造子彈經鑑定取樣試射11顆，
    剩餘21顆檢還）。
二、案經臺北縣政府警察局瑞芳分局報請臺灣板橋地方法院檢察
    署檢察官偵查起訴。
    理  由
一、上揭事實，業據被告甲○○迭於警詢、偵查及本院準備程序
    與審理時供承不諱，核與同案被告李富盛分別於警詢及偵查
    中之供述相符，並經證人周文彥於偵查中證述明確，復有被
    告於露天拍賣網站刊登之販售改造槍枝及子彈之廣告訊息翻
    拍照片共10張附卷可稽，此外扣案之改造手槍1 枝及改造子
    彈32顆，經送往內政部警政署刑事警察局鑑定結果為：送鑑
    手槍1 枝（槍枝管制編號：0000000000），認係改造手槍，
    由仿BERETTA 廠92FS型半自動手槍製造之槍枝，換裝土造金
    屬槍管而成，擊發功能正常，可供擊發子彈使用，認具殺傷
    力；而送鑑子彈32顆，認均係非制式子彈，由金屬彈殼組合
    直徑8.9 ±0.5mm 金屬彈頭而成，採樣11顆試射，可擊發，
    認具殺傷力，有該局96年11月9 日刑鑑字第0960150618號槍
    彈鑑定書在卷可佐。是被告之自白與事實相符，堪予採信。
    本件罪證明確，被告犯行洵堪認定。
二、核被告甲○○所為，係犯槍砲彈藥刀械管制條例第8 條第1
    項未經許可販賣可發射子彈具有殺傷力改造手槍罪及同條例
    第12條第1 項之未經許可販賣子彈罪。又祗要以營利為目的
    ，將槍彈販入或賣出，有一於此，其犯罪即屬完成，故僅須
    有營利之意圖而販入槍彈，雖未及賣出，仍應依販賣既遂罪
    論處。然查；被告於本院準備程序時即供承：當初買進槍彈
    之目的就是要將槍彈賣出賺錢等語（見本院卷附96年12月27
    日準備程序筆錄）；惟起訴書以被告係犯同條例第8 條第5
    項、第1 項之未經許可販賣可發射子彈具有殺傷力之改造手
    槍未遂及同條例第12條第5 項、第1 項之未經許可販賣子彈
    未遂罪嫌，尚有未洽，此部分所犯法條亦經公訴檢察官於本
    院審理中論告時當庭更正在卷，併此敘明。另被告持有扣案
    槍彈之低度行為，已為販賣之高度行為所吸收，不另論罪。
    又被告以一次販賣行為，販賣扣案具殺傷力之改造手槍1 枝
    、非制式子彈32顆，為想像競合犯，依刑法第55條規定，從
    情節較重之同條例第8 條第1 項未經許可販賣可發射子彈具
    有殺傷力之改造手槍罪論處。審酌被告未曾受刑事追訴處罰
    ，素行非惡，此有臺灣高等法院被告前案紀錄表1 份在卷可
    徵，及被告僅因為牟取私利而非法販賣槍彈，嚴重危害人身
    安全與社會治安，以及被告犯罪後坦承犯行，深見悔意等一
    切情狀，量處如主文所示之刑，並諭知併科之罰金及易服勞
    役之折算標準，並求教化自新及收社會防衛之效，以資懲儆
    。
三、至扣案之具有殺傷力仿BERETA廠92FS型半自動手槍製造之改
    造手槍1 枝（槍枝編號：0000000000）、非制式子彈直徑8.
    9 ±0.5mm 21顆，均係屬違禁物，不問屬於犯人與否，皆應
    分別依刑法第38條第1 項第1 款規定宣告沒收；另查扣之非
    制式子彈直徑8.9 ±0.5mm 11顆，因鑑定取樣試射擊發已失
    其違禁物之性質，爰不予諭知沒收，附此說明。
據上論斷，應依刑事訴訟法第299 條第1 項前段，槍砲彈藥刀械
管制條例第8 條第1 項、第12條第1 項，刑法第11條前段、第55
、第42條第3 項前段、第38條第1項第1款，判決如主文。
本案經檢察官吳文正到庭執行職務
中    華    民    國    97    年    2     月    19    日
                 刑事第五庭審判長法  官  陳  財  旺
                                 法  官  黎  錦  福
                                 法  官  潘  長  生
上列正本證明與原本無異。
如不服本判決，應於判決送達後10日內敘明上訴理由，向本院提
出上訴狀（應附繕本）。
                                  書記官  彭  麗  紅
中    華    民    國    97    年    2     月    19    日
附錄本案論罪科刑法條全文：
槍砲彈藥刀械管制條例第8條
未經許可，製造、販賣或運輸鋼筆槍、瓦斯槍、麻醉槍、獵槍、
空氣槍或第4 條第1 項第1 款所定其他可發射金屬或子彈具有殺
傷力之各式槍砲者，處無期徒刑或5 年以上有期徒刑，併科新臺
幣1 千萬元以下罰金。
未經許可，轉讓、出租或出借前項所列槍枝者，處 5 年以上有期
徒刑，併科新臺幣 1 千萬元以下罰金。
意圖供自己或他人犯罪之用，而犯前二項之罪者，處無期徒刑或
 7 年以上有期徒刑，併科新臺幣 1 千萬元以下罰金。
未經許可，持有、寄藏或意圖販賣而陳列第 1 項所列槍枝者，處
 3 年以上10年以下有期徒刑，併科新臺幣700 萬元以下罰金。
第 1 項至第 3 項之未遂犯罰之。
槍砲彈藥刀械管制條例第12條
未經許可，製造、販賣或運輸子彈者，處 1 年以上 7 年以下有
期徒刑，併科新台幣 500 萬元以下罰金。
未經許可，轉讓、出租或出借子彈者，處 6 月以上 5 年以下有
期徒刑，併科新台幣 300 萬元以下罰金。
意圖供自己或他人犯罪之用，而犯前二項之罪者，處 3 年以上
10 年以下有期徒刑，併科新台幣 700 萬元以下罰金。
未經許可，持有、寄藏或意圖販賣而陳列子彈者，處 5 年以下有
期徒刑，併科新台幣 300 萬元以下罰金。
第 1 項至第 3 項之未遂犯罰之。


司法院資訊處製作；財團法人民間司法改革基金會備份。
